# 关于验资报告的说明段

提问人：zengfengxia 时间：2013-01-07 10:47:22
1 、企业公告减资， 45 日后办理验资，但未到期之前已向股东支付减资款项，在报表日支付的款项应当作为往来列报。 2 、在公告期内，企业又办理了增资，已出具验资报告，但是在公告期满之后出具减资报告时，公告中的减资前注册资本与实际注册资本不一致，这种情况我理解不属于需要在验资报告的说明段中说明的其他重要事项 请教陈版，能不能这么理解？

回答人：chenyiwei
回复 zengfengxia 的帖子
个人意见：
1 、赞同。 2 、这种情况较为少见，根据验资准则指南的相关规定，由于不影响减资审验的结论，且不属于验资准则指南中列举的应在说明段中说明的事项，所以可以不在报告正文的说明段中说明，但在验资事项说明中应提及。